Minutes et répertoires du notaire Charles DENIS de VILLIERS, 21 janvier 1800 - décembre 1809 (étude XXIX)
Archives nationales
Minutes et répertoires du notaire Charles DENIS de VILLIERS, 21 janvier 1800 - décembre 1809 (étude XXIX)
MC/ET/XXIX/645 - MC/ET/XXIX/740, MC/RE/XXIX/5 - MC/RE/XXIX/8
Etude XXIX; Denis de villiers, Charles
Archives nationales de France
Minutes et répertoires: la loi 2008-696 du 15 juillet 2008 relative aux archives a fixé à 75 ans à compter de la date de l'acte, ou à 25 ans à compter de la date du décès de l'intéressé si ce délai est plus bref, le délai de communication des minutes et répertoires des notaires; ce délai est porté à 100 ans à compter de la date de l'acte si le document se rapporte à un mineur (code du Patrimoine, articles L213-2, 4e d et 5e).
Autres documents de l'étude (dossiers de clients, comptabilité...): s'agissant d'archives privées, ces documents sont communicables selon les modalités fixées par le déposant ou le donateur.
Certains documents ne sont pas accessibles en raison de leur mauvais état de conservation.
Versement
Accès aux autres instruments de recherche du notaire Charles Denis de Villiers
Minutes et répertoires du notaire Charles DENIS de VILLIERS, 2 octobre 1780 - 6 mai 1822 (étude XXIX)
- Minutes de Charles DENIS de VILLIERS, 21 janvier 1800 - décembre 1809; MC/ET/XXIX/645 - MC/ET/XXIX/740
  - Minutes. an VIII, pluviose - an VIII, germinal, pluviose an VIII (21 janvier 1800) - germinal an VIII (20 avril 1800); MC/ET/XXIX/645
    Informations concernant le classement:
    Le niveau inférieur de description, quand il existe, correspond aux minutes d'actes. Toutes les minutes ne sont pas forcément décrites une à une. Les descriptions de ces minutes sont plus ou moins détaillées.
  - Minutes. an VIII, floréal - an VIII, messidor, floréal an VIII (21 avril 1800) - messidor an VIII (19 juillet 1800); MC/ET/XXIX/646
  - Minutes. an VIII, thermidor - an VIII, fructidor, thermidor an VIII (20 juillet 1800) - fructidor an VIII (21 septembre 1800); MC/ET/XXIX/647
  - Minutes. an IX, vendémiaire - an IX, frimaire, vendémiaire an IX (23 septembre 1800) - frimaire an IX (21 décembre 1800); MC/ET/XXIX/648
  - Minutes. an IX, nivôse - an IX, ventôse, nivôse an IX (22 décembre 1800) - ventôse an IX (21 mars 1801); MC/ET/XXIX/649
  - Minutes. an IX, germinal - an IX, prairial, germinal an IX (22 mars 1801) - prairial an IX (19 juin 1801); MC/ET/XXIX/650
  - Minutes. an IX, messidor - an IX, fructidor, messidor an IX (20 juin 1801) - fructidor an IX (21 septembre 1801); MC/ET/XXIX/651
  - Minutes. an X, vendémiaire - an X, frimaire, vendémiaire an X (23 septembre 1801) - frimaire an X (21 décembre 1801); MC/ET/XXIX/652
  - Minutes. an X, nivôse - an X, ventôse, nivôse an X (22 décembre 1801) - ventôse an X (19 mars 1802); MC/ET/XXIX/653
  - Minutes. an X, germinal - an X, prairial, germinal an X (20 mars 1802) - prairial an X (19 juin 1802); MC/ET/XXIX/654
  - Minutes. an X, messidor - an X, fructidor, messidor an X (20 juin 1802) - fructidor an X (21 septembre 1802); MC/ET/XXIX/655
  - Minutes. an XI, vendémiaire - an XI, brumaire, vendémiaire an XI (23 septembre 1802) - brumaire an XI (21 novembre 1802); MC/ET/XXIX/656
  - Minutes. an XI, frimaire - an XI, nivôse, frimaire an XI (22 novembre 1802) - nivôse an XI (20 janvier 1803); MC/ET/XXIX/657
  - Minutes. an XI, pluviose - an XI, ventôse, pluviose an XI (21 janvier 1803) - ventôse an XI (21 mars 1803); MC/ET/XXIX/658
  - Minutes. an XI, germinal - an XI, floréal, germinal an XI (22 mars 1803) - floréal an XI (20 mai 1803); MC/ET/XXIX/659
    - Contrat de mariage entre Thomas Philippe Edmé Foucher, notaire, et Sophie Gibert, fille de Jean Gibert., 21 avril 1803; MC/ET/XXIX/659
      Origine de l'information:
      Philippe Bertholet, Études et notaires parisiens en 1803, Paris Association des notaires du Châtelet, 2004 [594 actes] (voir contexte dans le Plan d’orientation général - Notaires de Paris, guides thématiques du Minutier).
      Date de création de la notice: 2006
      contrat de mariage; Foucher, Thomas Philippe Edmé; Gibert, Sophie; Gibert, Jean; notaire
  - Minutes. an XI, prairial - an XI, messidor, prairial an XI (21 mai 1803) - messidor an XI (19 juillet 1803); MC/ET/XXIX/660
  - Minutes. an XI, thermidor - an XI, fructidor, thermidor an XI (20 juillet 1803) - fructidor an XI (21 septembre 1803); MC/ET/XXIX/661
  - Minutes. an XII, vendémiaire - an XII, brumaire, vendémiaire an XII (24 septembre 1803) - brumaire an XII (22 novembre 1803); MC/ET/XXIX/662
  - Minutes. an XII, frimaire - an XII, nivôse, frimaire an XII (23 novembre 1803) - nivôse an XII (21 janvier 1804); MC/ET/XXIX/663
    - Inventaire après décès d'Edmé André Foucher, payeur des rentes à Paris, père de Thomas Philippe Edmé Foucher, notaire., 23 décembre 1803; MC/ET/XXIX/663
      inventaire après décès; Foucher, Thomas Philippe Edmé; Foucher, Edmé André; notaire; trésorier payeur (Ancien Régime)
  - Minutes. an XII, pluviose - an XII, ventôse, pluviose an XII (22 janvier 1804) - ventôse an XII (21 mars 1804); MC/ET/XXIX/664
  - Minutes. an XII, germinal - an XII, floréal, germinal an XII (22 mars 1804) - floréal an XII (20 mai 1804); MC/ET/XXIX/665
  - Minutes. an XII, prairial - an XII, messidor, prairial an XII (21 mai 1804) - messidor an XII (19 juillet 1804); MC/ET/XXIX/666
  - Minutes. an XII, thermidor - an XII, fructidor, thermidor an XII (20 juillet 1804) - fructidor an XII (21 septembre 1804); MC/ET/XXIX/667
  - Minutes. an XIII, vendémiaire - an XIII, brumaire, vendémiaire an XIII (23 septembre 1804) - brumaire an XIII (21 novembre 1804); MC/ET/XXIX/668
  - Minutes. an XIII, frimaire - an XIII, pluviose, frimaire an XIII (22 novembre 1804) - pluviose an XIII (19 février 1805); MC/ET/XXIX/669
    - Inventaire après décès de Madeleine Victoire Fontenilliat, mère de Thomas Philippe Edmé Foucher, notaire., 7 décembre 1804; MC/ET/XXIX/669
      inventaire après décès; Foucher, Thomas Philippe Edmé; Fontenilliat, Madeleine Victoire; notaire
  - Minutes. an XIII, ventôse - an XIII, germinal, ventôse an XIII (20 février 1805) - germinal an XIII (20 avril 1805); MC/ET/XXIX/670
  - Minutes. an XIII, floréal - an XIII, prairial, floréal an XIII (21 avril 1805) - prairial an XIII (19 juin 1805); MC/ET/XXIX/671
  - Minutes. an XIII, messidor - an XIII, thermidor, messidor an XIII (20 juin 1805) - thermidor an XIII (18 août 1805); MC/ET/XXIX/672
  - Minutes. an XIII, fructidor, fructidor an XIII (19 août 1805) - fructidor an XIII (21 septembre 1805); MC/ET/XXIX/673
  - Minutes. an XIV, vendémiaire - an XIV, brumaire, vendémiaire an XIV (23 septembre 1805) - brumaire an XIV (21 novembre 1805); MC/ET/XXIX/674
  - Minutes. an XIV, frimaire - an XIV, nivôse, frimaire an XIV (22 novembre 1805) - 10 nivôse an XIV (1805); MC/ET/XXIX/675
  - Minutes. 1806, janvier - mars, janvier - mars 1806; MC/ET/XXIX/676
  - Minutes. 1806, avril - 1er juillet, avril - 1er juillet 1806; MC/ET/XXIX/677
  - Minutes. 1806, juillet, juillet 1806; MC/ET/XXIX/705
  - Minutes. 1806, août, août 1806; MC/ET/XXIX/706
  - Minutes. 1806, septembre, septembre 1806; MC/ET/XXIX/707
  - Minutes. 1806, octobre - novembre, octobre - novembre 1806; MC/ET/XXIX/708
  - Minutes. 1806, décembre, décembre 1806; MC/ET/XXIX/709
  - Minutes. 1807, janvier, janvier 1807; MC/ET/XXIX/710
  - Minutes. 1807, février - mars, février - mars 1807; MC/ET/XXIX/711
  - Minutes. 1807, avril, avril 1807; MC/ET/XXIX/712
  - Minutes. 1807, mai, mai 1807; MC/ET/XXIX/713
  - Minutes. 1807, juin, juin 1807; MC/ET/XXIX/714
  - Minutes. 1807, juillet, juillet 1807; MC/ET/XXIX/715
  - Minutes. 1807, août, août 1807; MC/ET/XXIX/716
    Attention: acte(s) coté(s) en Réserve
    - Vente immobilière par Jean David Couprie-Desessards à François Auguste de Châteaubriand, d'une maison sise à Aulnay au lieu-dit la Vallée-aux-Loups., 22 août 1807; MC/RS//576
      Cote originelle du document:
      MC/ET/XXIX/716
      Informations concernant le classement et la cotation du document:
      Acte coté en Réserve.
      Catalogue de la Réserve du Minutier central, 1984-1988 (dactylogramme entièrement dématérialisé; voir contexte dans le Plan d’orientation général - Notaires de Paris, guides thématiques du Minutier).
      Date de création de la notice: 2002
      Date de révision: 2011
      acte de vente; Châtenay-Malabry (Hauts-de-Seine); Chateaubriand, François René de (1768-1848); Couprie-Desessards, Jean David; écrivain
  - Minutes. 1807, septembre - octobre, septembre - octobre 1807; MC/ET/XXIX/717
  - Minutes. 1807, novembre, novembre 1807; MC/ET/XXIX/718
  - Minutes. 1807, décembre, décembre 1807; MC/ET/XXIX/719
  - Minutes. 1808, janvier, janvier 1808; MC/ET/XXIX/720
  - Minutes. 1808, février, février 1808; MC/ET/XXIX/721
  - Minutes. 1808, mars - avril, mars - avril 1808; MC/ET/XXIX/722
  - Minutes. 1808, mai, mai 1808; MC/ET/XXIX/723
  - Minutes. 1808, juin, juin 1808; MC/ET/XXIX/724
  - Minutes. 1808, juillet, juillet 1808; MC/ET/XXIX/725
  - Minutes. 1808, août - septembre, août - septembre 1808; MC/ET/XXIX/726
  - Minutes. 1808, octobre, octobre 1808; MC/ET/XXIX/727
  - Minutes. 1808, novembre, novembre 1808; MC/ET/XXIX/728
  - Minutes. 1808, décembre, décembre 1808; MC/ET/XXIX/729
  - Minutes. 1809, janvier, janvier 1809; MC/ET/XXIX/730
  - Minutes. 1809, février, février 1809; MC/ET/XXIX/731
  - Minutes. 1809, mars, mars 1809; MC/ET/XXIX/732
  - Minutes. 1809, avril, avril 1809; MC/ET/XXIX/733
  - Minutes. 1809, mai, mai 1809; MC/ET/XXIX/734
  - Minutes. 1809, juin, juin 1809; MC/ET/XXIX/735
  - Minutes. 1809, juillet, juillet 1809; MC/ET/XXIX/736
  - Minutes. 1809, 1er août - 7 août, 1er août - 7 août 1809; MC/ET/XXIX/737
  - Minutes. 1809, 8 août - 31 août, 8 août - 31 août 1809; MC/ET/XXIX/738
  - Minutes. 1809, septembre, septembre 1809; MC/ET/XXIX/739
  - Minutes. 1809, octobre - décembre, octobre - décembre 1809; MC/ET/XXIX/740
- Répertoire(s) de Charles DENIS de VILLIERS, 1800 - 1809; MC/RE/XXIX/5 - MC/RE/XXIX/8
  - Répertoire. 1800 - an XIII, prairial, 1800 - 30 prairial an XIII (19 juin 1805); MC/RE/XXIX/5
    Informations concernant le classement et la cotation:
    Le niveau inférieur de description, quand il existe, correspond aux mentions d'actes contenues dans le répertoire. Parmi celles-ci, certaines peuvent y être décrites, de manière plus ou moins détaillée. Pour consulter l'acte proprement dit, il convient de rechercher la cote au niveau des articles (registre ou liasse) des minutes du notaire (cote de type 'MC/ET').
    - Inventaire après décès: Tesse, Thérèse. Hervieux, Jean-Baptiste-Louis (veuve). Cherche-Midi (rue du), n° 298, 12 nivôse an IX (2 janvier 1801)
      Informations complémentaires:
      L'acte est mentionné dans les répertoires MC/RE/XXIX/5 et 6.
      Mention dans le répertoire du notaire coté:
      MC/RE/XXIX/5
      Attention: la cote de répertoire (de type 'MC/RE') ne permet pas de consulter la minute de l'acte. ll convient de rechercher la cote de la minute (de type 'MC/ET') au niveau des articles (registre ou liasse) de minutes du notaire.
      L'accès aux images numérisées des pages du répertoire se fait au niveau de description supérieur (' Répertoire du notaire '), rubrique ' Consulter les archives numérisées associées'.
      Base Miriad 2 des inventaires après décès, 1801-1850, par Thierry Boudignon, avec le concours de Marie-France Nivet et du personnel du Minutier central, 1995-2012 (base de données migrée: voir contexte dans le Plan d’orientation général - Notaires de Paris, guides thématiques du Minutier).
      Date de création de la notice: 2004
      inventaire après décès; Cherche-Midi (rue du); Tesse, Thérèse; Hervieux, Jean-Baptiste-Louis; administrateur
    - Inventaire après décès: Chavanes, Pierre-Charles de. Egalité (quai de l'), n° 4, 2 pluviose an IX (22 janvier 1801)
      inventaire après décès; Egalité (quai de l'); Chavanes, Pierre-Charles de
    - Inventaire après décès: Homo, Simon. Saint-Dominique (rue), au Gros-Caillou, 4 pluviose an IX (24 janvier 1801)
      inventaire après décès; Saint-Dominique-du-Gros-Caillou (rue); Homo, Simon
    - Inventaire après décès: Besson, Marie-Madeleine. Homo, Simon (veuve); Baudin, Jean-Marie (veuve). Saint-Dominique (rue), au Gros-Caillou, 4 pluviose an IX (24 janvier 1801)
      inventaire après décès; Saint-Dominique-du-Gros-Caillou (rue); Besson, Marie-Madeleine; Homo, Simon; Baudin, Jean-Marie
    - Inventaire après décès: Paques, Jacques-Marie-Bertrand. Vieilles-Tuileries (rue des), n° 130, 17 pluviose an IX (6 février 1801)
      inventaire après décès; Vieilles-Tuileries (rue des); Paques, Jacques-Marie-Bertrand
    - Inventaire après décès: Louis, Nicolas-Alexandre. Bijoutier diamantaire (marchand). Barillerie (rue de la), n° 38, 21 pluviose an IX (10 février 1801)
      liquidation de la succession le 13 mars 1826, RE/XXIX/13
      inventaire après décès; liquidation; Barillerie (rue de la); Louis, Nicolas-Alexandre
    - Inventaire après décès: Chatelain, Pierre-Louis. Limonadier (ancien). Orties (rue des), n° 213, galeries du Louvre, 25 pluviose an IX (14 février 1801)
      inventaire après décès; Orties (rue des); Chatelain, Pierre-Louis; orfèvre
    - Inventaire après décès: Bourgenot, Marie-Jeanne-Philippine. Cholet, Raymond-François (épouse). Equarrisseur. Petit-Bac (rue du), n° 1139, 3 ventôse an IX (22 février 1801)
      21 floréal an IX [11 mai 1801], arrangement, liquidation de communauté après divorce entre Raymond François Cholet, et Marie Anne Joigny, rue du Petit Bac, RE/CXXII/4.
      inventaire après décès; liquidation; Petit-Bac (rue du); Bourgenot, Marie-Jeanne-Philippine; Cholet, Raymond-François; Joigny, Marie Anne; restaurateur
    - Inventaire après décès: Rogue, Pierre-Nicolas. Bierre en détail (marchand patenté de). Saint-Dominique (rue), n° 1277, au Gros Caillou, 4 ventôse an IX (23 février 1801)
      inventaire après décès; Saint-Dominique (rue); Rogue, Pierre-Nicolas
    - Inventaire après décès: Romet, Nicolas-Antoine. Pensionnaire de l'Etat. Saint-Dominique (rue), n° 1049, 15 ventôse an IX (6 mars 1801)
      inventaire après décès; Saint-Dominique (rue); Romet, Nicolas-Antoine; commerçant
    - Inventaire après décès: Baudin, Marie-Anne. Gobet, Pierre (épouse). Varennes (rue de), n° 457, 17 ventôse an IX (8 mars 1801)
      inventaire après décès; Varenne (rue de); Baudin, Marie-Anne; Gobet, Pierre
    - Inventaire après décès: Thomas, Jeanne-Françoise. Gilbert, Louis (épouse). Four (rue du), n° 143, 24 ventôse an IX (15 mars 1801)
      inventaire après décès; Four (rue du); Thomas, Jeanne-Françoise; Gilbert, Louis
    - Inventaire après décès: Cousin, Claude. Plumet (rue), n° 782, 3 germinal an IX (24 mars 1801)
      inventaire après décès; Plumet (rue); Cousin, Claude
    - Inventaire après décès: Malaine, Adrien-Regnier-Joseph. Chapelier (marchand). Grenelle (rue de), n° 113, 21 germinal an IX (11 avril 1801)
      inventaire après décès; Grenelle (rue de); Malaine, Adrien-Regnier-Joseph
    - Inventaire après décès: Courtial, Jacques. Cherche-Midi (rue du), n° 300, 29 germinal an IX (19 avril 1801)
      inventaire après décès; Cherche-Midi (rue du); Courtial, Jacques; fabricant d'accessoires vestimentaires
    - Inventaire après décès: Delaverie, Marie-Jeanne-Augustine. Vigier, Louis-François (épouse). Sous chef au bureau de la marine. Faubourg-Saint-Honoré (rue du), n° 73, 5 floréal an IX (25 avril 1801)
      inventaire après décès; Faubourg-Saint-Honoré (rue du); Delaverie, Marie-Jeanne-Augustine; Vigier, Louis-François
    - Inventaire après décès: Bonnet, Jean-Baptiste. Laveur de cendres. Bac (rue du), n° 602, 21 floréal an IX (11 mai 1801)
      inventaire après décès; Bac (rue du); Bonnet, Jean-Baptiste
    - Inventaire après décès: Hosang, Joseph. Saint-Nicaise (rue), n° 331, 29 floréal an IX (19 mai 1801)
      inventaire après décès; Saint-Nicaise (rue); Hosang, Joseph
    - Inventaire après décès: Marcenay, Michel-Louis de. Honoré Chevalier (rue), 14 prairial an IX (3 juin 1801)
      inventaire après décès; Honoré-Chevalier (rue); Marcenay, Michel-Louis de
    - Inventaire après décès: Brunat, François-Simon. Lille (rue de), n° 685, 19 prairial an IX (8 juin 1801)
      inventaire après décès; Lille (rue de); Brunat, François-Simon
    - Inventaire après décès: Vallier, Charlotte-Adélaïde. Brunat, François-Simon (épouse). Lille (rue de), n° 685, 19 prairial an IX (8 juin 1801)
      inventaire après décès; Lille (rue de); Vallier, Charlotte-Adélaïde; Brunat, François-Simon
    - Inventaire après décès: Marson, Claude-Ferréol. Saint-Dominique (rue), n° 1155, 5 messidor an IX (24 juin 1801)
      inventaire après décès; Saint-Dominique (rue); Marson, Claude-Ferréol
    - Inventaire après décès: Lafabregue, Louise. Bonconseil (rue), n° 11, 3 thermidor an IX (22 juillet 1801)
      inventaire après décès; Lafabregue, Louise
    - Inventaire après décès: Garnier, Marie-Denise. Ballois, Louis-Jean-Pierre (épouse). Hillerin Bertin (rue), n° 433, 12 thermidor an IX (31 juillet 1801)
      inventaire après décès; Hillerin-Bertin (rue); Garnier, Marie-Denise; Ballois, Louis-Jean-Pierre
    - Inventaire après décès: Lenepveu, Jacques-François. Sèvres (rue de), n° 997, 24 thermidor an IX (12 août 1801)
      inventaire après décès; Sèvres (rue de); Lenepveu, Jacques-François
    - Inventaire après décès: Messeray, Pierre. Laitier. Sèvres (rue de), n° 964, 8 fructidor an IX (26 août 1801)
      inventaire après décès; Sèvres (rue de); Messeray, Pierre
    - Inventaire après décès: Chassy, Marie-Jeanne. Pierlot, Jean-Baptiste-Prosper (veuve). Fossoyeurs (rue des), 8 fructidor an IX (26 août 1801)
      inventaire après décès; Fossoyeurs (rue des); Chassy, Marie-Jeanne; Pierlot, Jean-Baptiste-Prosper; crémier
    - Inventaire après décès: Grand, Jeanne-Charlotte. Desroys, Jean-Baptiste (veuve). Sainte-Croix (rue), 2 vendémiaire an X (24 septembre 1801)
      inventaire après décès; Sainte-Croix (rue); Grand, Jeanne-Charlotte; Desroys, Jean-Baptiste
    - Inventaire après décès: Lhomme, Louis-Jacques. Champ de-Repos (rue du), n° 744, 21 vendémiaire an X (13 octobre 1801)
      inventaire après décès; Lhomme, Louis-Jacques
    - Inventaire après décès: Welling, Nicolas. Tailleur. Bourgogne (rue de), n° 1463, 22 vendémiaire an X (14 octobre 1801)
      inventaire après décès; Bourgogne (rue de); Welling, Nicolas
    - Inventaire après décès: Desgardes, Marie-Jeanne. Maillard, François (épouse). Homme de loi. Chaise (rue de la), n° 517, 6 frimaire an X (27 novembre 1801)
      inventaire après décès; Chaise (rue de la); Desgardes, Marie-Jeanne; Maillard, François; tailleur d'habits
    - Inventaire après décès: Crozat Duchatel, Louise-Honorine. Choiseul, Etienne-François de (veuve). Grenelle (rue de), n° 375, 21 frimaire an X (12 décembre 1801)
      13 mai 1809, mainlevée par le curateur à la succession vacante de Made Veuve de Choiseul, RE/XLVIII/12. 16 mai 1809, copie collationnée de renonciation à succession, passée devant Me Moine (étude LXXXIV) du 18 floréal an X [8 mai 1802], de Louise Honorine Crozat Duchatel décédée épouse de Etienne François de Choiseul d'Amboise, RE/XLI/13.
      inventaire après décès; mainlevée; Grenelle (rue de); Crozat Duchatel, Louise-Honorine; Choiseul, Etienne-François de; Choiseul d'Amboise, Etienne François de; juriste
    - Inventaire après décès: Houdard, Catherine-Charlotte. Nepveu, Pierre (épouse). Perruquier. Sépulchre (rue du), n° 710, 29 frimaire an X (20 décembre 1801)
      inventaire après décès; Saint-Sépulcre (rue du); Houdard, Catherine-Charlotte; Nepveu, Pierre
    - Inventaire après décès: Dufour, Perine-Simone., 28 nivôse an X (18 janvier 1802)
      inventaire après décès; Dufour, Perine-Simone; coiffeur
    - Inventaire après décès: Faucheur, Simon., 6 ventôse an X (25 février 1802)
      inventaire après décès; Faucheur, Simon
    - Inventaire après décès: Crose, Jeanne-Victoire. Boizot, Pierre (veuve). Saint-Denis (rue), 9 ventôse an X (28 février 1802)
      inventaire après décès; Saint-Denis (rue); Crose, Jeanne-Victoire; Boizot, Pierre
    - Inventaire après décès: Grenard, Marie-Louise., 21 ventôse an X (12 mars 1802)
      inventaire après décès; Grenard, Marie-Louise
    - Inventaire après décès: Ferrand, Marie-Charlotte-Rose., 26 ventôse an X (17 mars 1802)
      inventaire après décès; Ferrand, Marie-Charlotte-Rose
    - Inventaire après décès: Leffroy, Marie-Anne. Sauge, Jacques-Victor (épouse). Saints-Pères (rue des), n° 75, 28 ventôse an X (19 mars 1802)
      inventaire après décès; Saints-Pères (rue des); Leffroy, Marie-Anne; Sauge, Jacques-Victor
    - Inventaire après décès: Morere, Jean-Baptiste. Doyenné (cul de-sac du), n° 12, hôtel de France, 6 germinal an X (27 mars 1802)
      inventaire après décès; Laffitte (rue); France (hôtel de); Morere, Jean-Baptiste
    - Inventaire après décès: Joly de Fleury, Marie-Louise. Braier, Gaspard-Nicolas (veuve). Planche (rue de la), 15 germinal an X (5 avril 1802)
      inventaire après décès; Planche (rue de la); Joly de Fleury, Marie-Louise; Braier, Gaspard-Nicolas
    - Inventaire après décès: Chertemps de Seuil, Pierre-Charles., 23 germinal an X (13 avril 1802)
      inventaire après décès; Chertemps de Seuil, Pierre-Charles
    - Inventaire après interdiction: Thouin, François., 23 germinal an X (13 avril 1802)
      inventaire; Thouin, François
    - Inventaire après décès: Bergerot, Elisabeth-Adélaïde. Chaye, Alexandre-Anne (épouse). Saint-Honoré (rue), n° 1436, 26 germinal an X (16 avril 1802)
      inventaire après décès; Saint-Honoré (rue); Bergerot, Elisabeth-Adélaïde; Chaye, Alexandre-Anne
    - Inventaire après décès: Giroroux, Charles. Taranne (rue), n° 761, 8 floréal an X (28 avril 1802)
      inventaire après décès; Taranne (rue); Giroroux, Charles
    - Inventaire après décès: Lapie, Charles-François., 16 floréal an X (6 mai 1802)
      inventaire après décès; Lapie, Charles-François
    - Inventaire après décès: Lelievre, Marie-Jeanne. Lapie, Charles (épouse)., 16 floréal an X (6 mai 1802)
      inventaire après décès; Lelievre, Marie-Jeanne; Lapie, Charles
    - Inventaire après décès: Serre, Antoine. Bac (rue du), n° 607, 23 floréal an X (13 mai 1802)
      inventaire après décès; Bac (rue du); Serre, Antoine
    - Inventaire après décès: Dinot, Catherine-Josèphe. Romelot, Louis-Ambroise (épouse). Traiteur. Sèvres (rue de), n° 1117, 28 floréal an X (18 mai 1802)
      inventaire après décès; Sèvres (rue de); Dinot, Catherine-Josèphe; Romelot, Louis-Ambroise
    - Inventaire après décès: Monceaux d'Auxy, Anne-Madeleine-Françoise de. Rosset de Fleury, André-Hercule de (veuve). Notre-Dame des-Champs (rue), n° 1464, 5 prairial an X (25 mai 1802)
      inventaire après décès; Notre-Dame-des-Champs (rue); Monceaux d'Auxy, Anne-Madeleine-Françoise de; Rosset de Fleury, André-Hercule de; restaurateur
    - Inventaire après décès: Lendormy, Marie-Jeanne-Charlotte. Tailhardat, Antoine (épouse). Employé. Saint-Honoré (rue), n° 1409, 13 prairial an X (2 juin 1802)
      inventaire après décès; Saint-Honoré (rue); Lendormy, Marie-Jeanne-Charlotte; Tailhardat, Antoine
    - Inventaire après décès: Derche, Alexandre-Jérôme., 18 prairial an X (7 juin 1802)
      inventaire après décès; Derche, Alexandre-Jérôme
    - Inventaire après décès: Dupont, Jacques-François. Cherche-Midi (rue du), n° 303, 22 prairial an X (11 juin 1802)
      inventaire après décès; Cherche-Midi (rue du); Dupont, Jacques-François
    - Inventaire après décès: Lethier, Denise., 29 prairial an X (18 juin 1802)
      inventaire après décès; Lethier, Denise
    - Inventaire après décès: Mondehard, Jean-Baptiste-François et de François Louise Delbouve sa veuve. Grenier-Saint-Lazare (rue), n° 682, 14 messidor an X (3 juillet 1802)
      inventaire après décès; Grenier-Saint-Lazare (rue du); Mondehard, Jean-Baptiste-François